【裁判字號】    95,易,287
【裁判日期】    951110
【裁判案由】    違反毒品危害防制條例
【裁判全文】
臺灣花蓮地方法院刑事判決               95年度易字第287號
公  訴  人  臺灣花蓮地方法院檢察署檢察官
被      告  乙○○
上列被告因違反毒品危害防制條例案件，經檢察官提起公訴（95
年度毒偵字第440號、第368號、第3626號），由本院合議庭裁定
改依簡式審判程序審理，並判決如下：
    主  文
乙○○連續施用第貳級毒品，累犯，處有期徒刑拾壹月。扣案之
第二級毒品安非他命陸拾壹小包（淨重伍拾壹點捌公克），均沒
收銷燬。扣案之電子秤壹台、分裝袋壹包、玻璃球壹只、均沒收
；持有第一級毒品，累犯，處有期徒刑柒月，扣案之第一級毒品
海洛因肆包（淨重貳拾肆點貳玖公克；純質淨重拾參點伍玖公克
），沒收銷燬之；應執行有期徒刑壹年肆月，扣案之第二級毒品
安非他命陸拾壹小包（淨重伍拾壹點捌公克）、第一級毒品海洛
因肆包（淨重貳拾肆點貳玖公克；純質淨重拾參點伍玖公克），
均沒收銷燬。扣案之電子秤壹台、分裝袋壹包、玻璃球壹只、均
沒收。
    事實及理由
一、本案除應更正及補充下述部分外，其餘犯罪事實、證據及應
    適用法條均引用起訴書之記載（如附件）：
  (一)、犯罪事實：
    第一頁第六行：「竟仍不」之前，增列：「於89年犯竊盜
      罪，經本院以88年度易字第810號判決判處有期徒刑1年10
      月確定，於89年間再犯竊盜罪，經本院以 89年易字第348
      號判決判處有期徒刑1年2月確定，復再於91年間再犯竊盜
      罪，經本院以92年度易字第13號判處有期徒刑10月確定，
      復再於92年間因施用毒品案件，經本院以92年度花簡字第
      605號判決判處有期徒刑4月，上開四罪接續執行，於94年
      8月8日假釋付保護管束，於94年10月10日假釋未經撤銷，
      視為已縮短刑期執行完畢論。」
    第一頁第八行、第九行更正為：「案執行完畢後 5年內，
      於95年4月某日起，至同年6月24日止（犯罪時間，業經蒞
      庭檢察官當庭更正），在花蓮縣壽豐鄉○○村○○路○段
      54號住處，連續多次施用第二級毒」。
    第一頁第十行：「嗣經警於 95年6月21日」更正為「嗣經
      警於95年6月21日晚間6時15分許」。
    第一頁第十二行：「毛重27公克），」之後，增列：「復
      同日下午20時40分許，」
    第二頁第十四行：「40.2公克）」之後，增列：「及其所
      有之電子秤1台、分裝袋1包」。
    第二頁第一行：「嗣於95年6月21日晚上6時許，」更正為
      ：「嗣於95年6月21日晚上6時15分許，」。
    第二頁第二行更正：「品海洛因 1包（含下述於其住處所
      查扣之海洛因 2包，共計淨重7.78公克，純質淨重2.73公
      克），並將」。
    第二頁第六行更正為：「年 6月26日晚間11時45分許，再
      持有第1級毒品海洛因 1包（空包裝重1.34公克；淨重1」
      。
    第二頁第九行更正並補充為：「口臨檢當場查獲，並扣得
      上開海洛因1包及其所有並供施用安非他命用之玻璃球1只
      。」。
  (二)、證據清單及待證事實：
    被告乙○○於本院審理時之自白。
    扣案之電子秤1台、分裝袋1包及玻璃球1只。
    照片8幀。
二、查被告行為後，刑法部分條文及刑法施行法業於94年2月2日
    經總統令修正公布，並於95年7月1日施行，又參酌最高法院
    95年5月23日刑事庭第8次會議決議中關於法律變更之比較適
    用原則：於比較時應就罪刑有關之共犯、未遂犯、想像競合
    犯、牽連犯、連續犯、結合犯，以及累犯加重、自首減輕暨
    其他法定加減原因（如身分加減）與加減比例等一切情形，
    本於統一性及整體性原則，綜其全部罪刑之結果而為比較。
    本案涉及法律變更部分經附表所示比較新舊法之結果，修正
    後之規定並非較有利於被告，是依刑法第2條第1項前段規定
    ，有關修正部分自應一體適用修正前刑法之規定，併予敘明
    。
(一)、核被告所為，係犯毒品危害防制條例第10條第 2項之施用第
    二級毒品罪及同條例第11條第1項之持有第一級毒品罪。
(二)、再被告有上開刑之執行紀錄，有臺灣高等法院被告前案紀錄
    表及臺灣花蓮地方法院檢察署刑案資料查註紀錄表各 1份在
    卷可稽，其於前案執行完畢後 5年內，再犯本件有期徒刑以
    上之兩罪，均為累犯，各應依修正前刑法第47條之規定加重
    其刑（就施用安非他命部分，遞加重其刑）。
(三)、公訴人雖僅就被告自95年6月21日、同年6月26日（後經更正
    ），施用毒品安非他命之犯行提起公訴，然檢察官就犯罪事
    實之一部起訴者，其效力及於全部，本件被告所自承其餘施
    用毒品安非他命之犯行，與起訴書所載施用毒品安非他命之
    犯行，均具有刑法修正前之連續犯關係，為起訴效力所及，
    本院自應就屬於裁判上一罪之該等犯行一併加以審理判決。
(四)、爰審酌被告前已因施用毒品罪，經送強制戒治及由法院判處
    有期徒刑確定，並已執行完畢，仍不知悔悟，再度施用第二
    級毒品，並又再非法持有數量非少之第一級毒品，顯見其並
    無根除毒癮之決心，惟念其於本院審理中坦承犯行，犯後態
    度尚佳，及其本件僅施用第二級毒品的時間非長等一切情狀
    ，就其所犯兩罪分別量處如主文所示之刑，並依修正前刑法
    第51條第5款之規定，定其應執行刑。
(五)、至扣案如事實欄所述之安非他命共計 61包（淨重51.8公克）
    、海洛因 4小包（共計淨重24.29公克；純質淨重13.59公克
    ），均係查獲之毒品，依毒品危害防制條例第18條第 1項前
    段，不問屬於犯人與否，沒收銷燬之；扣案之電子秤 1台、
    分裝袋1包及玻璃球1只，均係被告所有供施用毒品所用之物
    ，業經其供承在卷，應依修正前刑法第38條第1項第2款之規
    定，併予宣告沒收。
三、據上論斷，應依刑事訴訟法第299條第1項前段、第273條之1
    第1項、第310條之2，毒品危害防制條例第10條第2項、第11
    條第1項、第18條前段，刑法第2條第 1項前段、刑法第11條
    前段、修正前刑法第56條、第47條、第51條第5款、第38 條
    第1項第2款，判決如主文。
本案經檢察官甲○○到庭執行職務。
中    華    民    國    95    年    11    月    10    日
                  臺灣花蓮地方法院刑事第二庭
                      法    官    李  豫  雙
上列正本證明與原本無異。
如對本判決不服，應於送達後10日內，向本院提出上訴狀。（應
抄附繕本）
                                書記官
中    華    民    國    95    年    11    月    13    日
附錄本判決論罪科刑之法條：
毒品危害防制條例第10條第2項：
毒品危害防制條例第11條第1項：
附表：
┌──┬─────┬─────────┬────────┬────────┐
│編號│比較法條  │ 舊刑法於本案適用 │新刑法於本案適用│ 依從舊從輕原則 │
│    │          │ 之法律效果       │之法律效果      │ 比較結果       │
├──┼─────┼─────────┼────────┼────────┤
│ 1  │刑法第56條│ 連續數行為而犯同 │該條業已刪除，故│ 從舊刑法較有利 │
│    │          │ 一罪名得以一罪論 │數行為均犯同一罪│ 於被告         │
│    │          │ ，但得加重其刑至 │名需數罪併罰    │                │
│    │          │ 二分之一         │                │                │
├──┼─────┼─────────┼────────┼────────┤
│ 2  │刑法第47條│ 所犯持有第一級毒 │所犯持有第一級毒│ 新舊法無何者較 │
│    │          │ 品罪及施用第二級 │品罪及施用第二級│ 有利或較不利於 │
│    │          │ 毒品罪，均為累犯 │毒品罪，均為累犯│ 被告           │
│    │          │ ，均應加重本刑至2│，均應加重本刑至│                │
│    │          │ 分之1            │2分之1          │                │
├──┼─────┼─────────┼────────┼────────┤
│ 3  │刑法第51條│ 宣告多數有期徒刑 │宣告多數有期徒刑│ 從舊刑法較有利 │
│    │第5款     │ 者，於各刑中之最 │者，於各刑中之最│ 於被告         │
│    │          │ 長期以上，各刑合 │長期以上，各刑合│                │
│    │          │ 併之刑期以下，定 │併之刑期以下，定│                │
│    │          │ 其刑期，但不得逾 │其刑期，但不得逾│                │
│    │          │ 20年。           │30年            │                │
├──┼─────┴─────────┴────────┼────────┤
│結論│                                                │ 綜其全部罪刑之 │
│    │                                                │ 比較，以舊刑法 │
│    │                                                │ 有利於被告，故 │
│    │                                                │ 應一體適用舊刑 │
│    │                                                │ 法             │
└──┴────────────────────────┴────────┘


司法院資訊處製作；財團法人民間司法改革基金會備份。
